臺灣高等法院臺中分院民事裁定
111年度重上字第185號
上  訴  人  林綉玉  
            林綉連  
            黃麗華  
            黃鈺倫  
            黃佳慧  
            （上五人送達代收人彭敬元住○○市○區○○○        
         街00號0樓之0）
上  訴  人  林明正  
上  一  人
特別代理人  陳育仁律師
上列上訴人因與被上訴人林敬旻間請求拆屋還地等事件，對於中
華民國111年6月14日臺灣臺中地方法院110年度重訴字第99號第
一審判決提起上訴，本院裁定如下：
      主  文
上訴人應於本裁定正本送達翌日起七日內，補繳第二審裁判費新
臺幣10萬2300元，逾期即駁回上訴。
      理  由
一、按因財產權起訴，應依民事訴訟法第77條之13規定繳納裁判
    費，上訴時應依同法第77條之16繳納上訴裁判費，此為必須
    具備之程式。當事人提起第二審上訴，未依上開規定繳納裁
    判費者，審判長應定期間命其補正，如不於期間內補正，第
    二審法院應以裁定駁回之，亦為同法第444條第1項所明定。
    次按訴訟標的之價額，由法院核定。核定訴訟標的價額，以
    起訴時之交易價額為準；無交易價額者，以原告就訴訟標的
    所有之利益為準。以一訴主張數項標的者，其價額合併計算
    之。民事訴訟法第77條之1第1項、第2項、第77條之2第1項
    前段分別定有明文。故訴訟標的之價額，應以原告如獲勝訴
    判決所得受之客觀上利益定之。又所謂「以一訴主張數項標
    的」，係包括當事人為複數之主觀訴之合併在內。再按共同
    訴訟，由共同訴訟人之一方提起上訴者，其上訴利益之計算
    ，依司法院院字第1147號解釋意旨，應就提起上訴之各共同
    訴訟人所得受之上訴利益，合併計算之，是共同訴訟之一方
    當事人共同提起上訴者，其訴訟標的價額自應合併計算（最
    高法院102年度台抗字第40號裁定意旨參照）。又訴訟標的
    價額之核定，本屬法院依職權於訴訟程序進行中所為之裁定
    ，下級法院所核定之訴訟標的價額，並無拘束上級法院之效
    力。
二、本件上訴人與被上訴人間拆屋還地等事件，上訴人不服臺中
    地方法院110年度重訴字第99號第一審判決，提起第二審上
    訴。核其上訴利益價額為新臺幣（下同）3981萬5950元｛計
    算式：民國110年1月公告現值每平方公尺86,500元×（坐落
    臺中市○里區○○段000地號土地被占用面積89.64平方公尺＋同
    段317-3地號土地被占用面積124.55平方公尺＋同段317-4地
    號土地被占用面積124.62平方公尺＋同段317-5地號土地被占
    用面積121.49平方公尺）＝39,815,950元｝，應繳納裁判費54
    萬3624元，扣除已繳納之44萬1324元（本院卷21頁），尚應
    補繳第二審裁判費10萬2300元。茲限上訴人於收受本裁定正
    本7日內，如數逕向本院補繳，特此裁定。
中　　華　　民　　國　　111 　年　　8 　　月　　29　　日
　　　　　　　　　　　　民事第八庭
　　　　　　　　　　　　　　審判長法  官  杭起鶴
　　　　　　　　　　　　　　　　　法  官  羅智文
　　　　　　　　　　　　　　　　　法  官  吳國聖
正本係照原本作成。
訴訟標的價額之核定部分得抗告，其餘不得抗告。
如不服本裁定應於裁定送達後10日內向本院提出抗告理由狀（須
按他造人數附具繕本），並繳納抗告裁判費新台幣1,000元。
因疫情而遲誤不變期間，得向法院聲請回復原狀。
　　　　　　　　　　　　　　　　　書記官  李欣憲
中　　華　　民　　國　　111 　年　　8 　　月　　29　　日